【裁判字號】    90,台上,7877
【裁判日期】    901227
【裁判案由】    貪污
【裁判全文】
最高法院刑事判決                                九十年度台上字第七八七七號
    上  訴  人  甲○○
右上訴人因貪污案件，不服台灣高等法院台中分院中華民國九十年十月十六日第二審
判決（九十年度上訴字第一五一二號，起訴案號：台灣台中地方法院檢察署八十九年
度偵字第一四○一二號），提起上訴，本院判決如左：
    主  文
上訴駁回。
    理  由
按刑事訴訟法第三百七十七條規定：上訴於第三審法院，非以判決違背法令為理由，
不得為之。是提起第三審上訴，應以原判決違背法令為理由，係屬法定要件。且必須
依據卷內資料為具體之指摘，並足據以辨認原判決已具備違背法令之形式，始屬相當
。本件原判決依憑上訴人甲○○於法務部調查局中部機動組（下稱調查局）之自白，
證人馮海東於調查局及偵查中所供述，復有上訴人之信函、所書寫之便條紙、名片、
現金新台幣（下同）十萬元及信封、電話錄音，與行政院農業委員會農業藥物毒物試
驗所民國八十九年三月二十一日八九農藥試化字第○八九○○七六三號函、檢驗報告
影本在卷可稽等證據資料，認定上訴人有如原判決事實欄所載對於依據法令從事公務
之人員，關於違背職務之行為，行求賄賂犯行。因認一審論處上訴人罪刑，為無不合
，予以維持，駁回上訴人在第二審之上訴，已於理由內詳細述所憑之證據及認定之
理由，並說明上訴人所辯渠於八十九年四月二十六日接獲「加津」農藥法國製造公
司之書面答覆，稱因該公司誤將氫氧化銅含量僅達七十七％成分之農藥，當成八十六
％成分之農藥運送給渠公司，而氫氧化銅七十七％中，銅含量僅有四十七點二％，故
新竹縣政府因認與包裝袋上銅含量之成分不符，實則氫氧化銅占八十六％，而銅含量
占五十八％之農藥，與氫氧化銅占七十七％，而銅含量占四十七點二％之農藥，藥效
一致。渠將法國公司書面解釋函，持往馮海東辦公處所，央其併附給新竹縣政府加以
澄清，由於馮海東當時表示將幫忙澄清，渠為表示感激，方立即表示願意贈與十萬元
，翌日渠即將謝款送給馮海東收受，此根本與違背職務之行賄罪構成要件不符。馮海
東於八十九年五月十日致電渠時，由於渠尚在半夢半醒間，誤認其反悔不願幫渠澄清
，始脫口「你想個辦法」，絕非有何不法意圖，十萬元更非行賄之用，純係感激之舉
。渠於八十九年七月十二日接受調查員訊問之筆錄，乃於疲勞訊問後，經調查員強要
簽名，不得作為本案判決之依據云云，不足採信。已依據卷內資料詳予指駁。從形式
上觀察，原判決並無違背法令情形存在。次查犯罪事實之認定及證據之取捨，乃事實
審法院之職權。上訴意旨就原審根據證據所為事實之認定，究竟違背如何之經驗法則
或論理法則，並未具體指明，徒就原判決已說明之事項或屬原審採證認事職權之適法
行使，任意指摘有違背論理法則、理由矛盾及適用法則不當之違法，且仍為單純事實
之爭執，難謂為適法之第三審上訴理由。又原判決認上訴人於偵查中自白，依貪污治
罪條例第十一條第三項規定，減輕其刑。並審酌上訴人於審理中矢口否認犯行，未見
省悟難邀寬典，及其犯罪之手段、方法、行賄金額等一切情狀，量處法定刑以下之刑
期即有期徒刑七月，並無違背法令之處。上訴意旨執此指摘原判決未依上開規定減輕
其刑，有不適用法則之違法云云，尚非適法之上訴第三審理由。其他上訴意旨指摘原
判決調查職權未盡，核與前揭得為第三審上訴理由之法定要件不相適合，其上訴違背
法律上之程式，應予駁回。
據上論結，應依刑事訴訟法第三百九十五條前段，判決如主文。
中      華      民      國     九十     年     十二     月    二十七    日
                              最高法院刑事第三庭
                                  審判長法官  陳  錫  奎
                                        法官  洪  清  江
                                        法官  李  伯  道
                                        法官  呂  丹  玉
                                        法官  惠  光  霞
      右正本證明與原本無異
                                              書  記  官
中      華      民      國    九十一    年      一      月      二      日


司法院資訊處製作；財團法人民間司法改革基金會備份。
